臺灣新竹地方法院刑事判決
110年度訴字第340號
公  訴  人  臺灣新竹地方檢察署檢察官
被      告  蘇建光



上列被告因妨害自由等案件，經檢察官提起公訴（109年度偵字
第12886號），本院依簡式審判程序判決如下：
    主  文
蘇建光犯傷害罪，處拘役貳拾日，如易科罰金，以新臺幣壹仟元
折算壹日；又犯恐嚇危害安全罪，處拘役拾伍日，如易科罰金，
以新臺幣壹仟元折算壹日。應執行拘役參拾日，如易科罰金，以
新臺幣壹仟元折算壹日。　　
    事  實
一、本件犯罪事實：　　
　　蘇建光與曾譯慧前為男女朋友，雙方因細故發生糾紛，蘇建
    光竟先後為下列犯行：
　㈠於民國109年4月20日1時許，在前位於新竹市○○街00號之1居
    所，因故與曾譯慧發生口角爭執，竟基於傷害之犯意，徒手
    推擠、壓制並毆打曾譯慧，致曾譯慧因而受有右手破皮及瘀
    青、左腿破皮及瘀青等傷害。
　㈡於109年8月17日14時47分許，基於恐嚇危害安全之犯意，在
    新竹市某不詳處所，使用手機通訊軟體LINE傳送：「摩托車
    晚上我牽去晶帝國樓下砸。我鑰匙不還是嗎？要鬧到雞犬不
    寧，我陪妳玩。晚上我就去妳南莊家砸個夠」等文字予曾譯
    慧，致曾譯慧心生畏怖，而致生危害於曾譯慧之身體及財產
    安全。
二、案經曾譯慧訴由新竹市警察局第一分局報告臺灣新竹地方檢
    察署檢察官偵查起訴。
    理  由
一、本件被告蘇建光所犯之罪，非死刑、無期徒刑、最輕本刑為
    3 年以上有期徒刑之罪，或高等法院管轄第一審之案件，被
    告於本院準備程序進行中，就被訴事實為有罪之陳述，經本
    院認合於刑事訴訟法第273 條之1 第1 項之規定，裁定進行
    簡式審判程序，合先敘明。又按簡式審判程序之證據調查，
    不受第159 條第1 項之限制，刑事訴訟法第273 條之2 定有
    明文，是於行簡式審判程序之案件，被告以外之人於審判外
    之陳述，除有其他不得作為證據之法定事由外，應認具有證
    據能力。
二、認定犯罪事實所憑之證據及理由：
    前揭犯罪事實，業據被告於警詢、偵查、本院準備程序及簡
    式審判程序時均坦承不諱（12886號偵卷第4頁至第5頁、第3
    5頁至第36頁、第74頁、第82頁），核與證人即告訴人曾譯
    慧於警詢之證述情節大致相符（12886號偵卷第6頁至第7頁
    ），且有通訊軟體LINE對話紀錄截圖1張、告訴人109年4月2
    0日之傷勢照片數張存卷可憑（12886號偵卷第11頁、第12頁
    至第13頁），足認被告上開任意性之自白與事實相符，堪以
    採信。綜上，本案事證明確，被告犯行洵堪認定，應依法論
    科。
三、論罪科刑：
　㈠核被告蘇建光如事實一、㈠部分所為，係犯刑法第277條第1項
    之傷害罪；如事實一、㈡部分所為，係犯刑法第305條之恐嚇
    危害安全罪。被告涉犯上開犯行，犯意各別，行為互殊，應
    予分論併罰。
　㈡爰審酌被告僅因細故糾紛，不思以理性方法解決糾紛，竟以
    毆打告訴人之方式，使告訴人受有事實一、㈠所載之傷害，
    更僅為一時口角，甚再對告訴人為事實一、㈡所載之恫嚇，
    所害非微；惟考量被告坦承犯行，犯後態度尚堪為佳，雖有
    意與告訴人和解，然因告訴人迄未出庭雙方因而無法達成和
    解，並兼衡被告高中畢業之智識程度，目前無業，家庭經濟
    狀況普通，未婚無子女，現與女友同居等一切情狀（本院卷
    第83頁），分別量處如主文所示之刑，並定其應執行之刑暨
    諭知易科罰金之折算標準。
四、按供犯罪所用、犯罪預備之物或犯罪所生之物，屬於犯罪行
    為人者，得沒收之；又宣告前二條之沒收或追徵，有過苛之
    虞、欠缺刑法上之重要性、犯罪所得價值低微，或為維持受
    宣告人生活條件之必要者，得不宣告或酌減之，刑法第38條
    第2 項前段、第38條之2 第2 項分別定有明文。查被告傳送
    前揭恫嚇訊息所使用之手機，雖係供被告犯本件恐嚇危害安
    全罪所用之物，然並未於本案扣案，且除供被告傳送前揭恫
    嚇訊息所使用外，仍得作為一般生活使用，不論沒收或追徵
    與否，無妨被告罪責、刑罰預防目的之評價，欠缺刑法上之
    重要性，為免執行上困難，爰依刑法第38條之2 第2 項規定
    ，不予宣告沒收或追徵。
據上論斷，應依刑事訴訟法第273條之1第1項、第299條第1項前
段，判決如主文。
中　　華　　民　　國　　110 　年　　10　　月　　8 　　日
                  刑事第二庭   法　官  　 崔恩寧
以上正本證明與原本無異。
如不服本判決應於收受本判決後20日內向本院提出上訴書狀，上
訴書狀應敘述具體理由。上訴書狀未敘述上訴理由者，應於上訴
期間屆滿後20日內補提理由書狀於本院(均須按他造當事人之人
數附繕本 )「切勿逕送上級法院」。 
中　　華　　民　　國　　110 　年　　10　　月　　8 　　日
                               書記官     莊琬婷

附錄本院論罪科刑法條：　　
刑法第277條第1項
傷害人之身體或健康者，處五年以下有期徒刑、拘役或五十萬元
以下罰金。　　　　
刑法第305條
以加害生命、身體、自由、名譽、財產之事恐嚇他人，致生危害
於安全者，處二年以下有期徒刑、拘役或九千元以下罰金。